# 被收购公司的资产评估价值变动的会计处理

提问人：jeffreygtm 时间：2022-09-14 16:14:24
甲公司是一家外商独资企业，在 2022 年甲公司的整个乙集团被收购。有如下 2 个事项的会计处理需要请教：
1. 收购时对乙集团的的资产进行了评估，其中甲公司固定资产的评估价值有升值，是否在甲公司的 2022 年报表中要进行公允价值调整
2. 甲公司账面上原有的从前母公司分离出来时购买业务确认的商誉和无形资产（客户关系）是否需要冲销？

回答人：chenyiwei
1 、甲公司自身报表中无需进行调整，应保持原有的历史成本基础。
2 、甲公司账面上原有的从前母公司分离出来时购买业务确认的商誉和无形资产（客户关系）在其自身报表中仍保留，但在本次收购方的合并报表层面需进行调整。